臺灣新北地方法院刑事判決
111年度審交易字第708號
公  訴  人  臺灣新北地方檢察署檢察官
被      告  林慶榮


上列被告因公共危險案件，經檢察官提起公訴（111年度偵字第7
664號），被告於本院準備程序中就被訴事實為有罪之陳述，經
告知簡式審判程序之旨，並聽取當事人之意見後，本院裁定進行
簡式審判程序，判決如下：
    主  文
林慶榮駕駛動力交通工具，而有吐氣所含酒精濃度達每公升零點
貳伍毫克以上情形，處有期徒刑陸月，併科罰金新臺幣貳萬元，
有期徒刑如易科罰金、罰金如易服勞役，均以新臺幣壹仟元折算
壹日。
    事  實
一、林慶榮於民國110年12月13日19時許起至22時許止，在新北
    市○○區○○路0號飲用米酒後，先行搭乘計程車返回其位在新
    北市○○區○○路0段000號之居處，竟未待體內酒精成分退卻，
    仍基於酒後駕駛動力交通工具之犯意，復於110年12月14日0
    時許，自該處騎乘車牌號碼000-000號普通重型機車上路。
    嗣於同日0時30分許，行經新北市○○區○○路0段000號前，因
    交通違規而為警攔查，發現其身上有酒味，而於同日0時39
    分許，對其施以酒精濃度吐氣檢測，測得其吐氣所含酒精濃
    度達每公升0.47毫克，始悉上情。　　
二、案經新北市政府警察局樹林分局報告臺灣新北地方檢察署檢
    察官偵查起訴。　　
　　理  由
一、查本案被告林慶榮所犯係死刑、無期徒刑、最輕本刑為3年
    以上有期徒刑以外之罪，且非高等法院管轄第一審案件，其
    於準備程序中就被訴事實為有罪之陳述，經本院告知簡式審
    判程序之旨，並聽取公訴人、被告之意見後，經裁定進行簡
    式審判程序審理，則本案證據之調查，依刑事訴訟法第273
    條之2規定，自不受同法第159條第1項、第161條之2、第161
    條之3、第163條之1及第164條至第170條規定之限制，合先
    敘明。　　
二、前揭犯罪事實，業據被告於警詢、偵查、本院準備程序及審
    理時均坦承不諱，並有新北市政府警察局吐氣酒精濃度檢測
    程序暨拒測法律效果確認單、當事人酒精測定紀錄表、舉發
    違反道路交通管理事件通知單影本、財團法人工業技術研究
    院呼氣酒精測試器檢定合格證書、車輛詳細資料報表各1份
    等附卷可稽（見偵字卷第21至23頁、第27頁、第31至33頁）
    ，足認被告上開任意性自白與事實相符，堪以採信。本案事
    證明確，被告犯行洵堪認定，應依法論科。
三、論罪科刑：
(一)新舊法比較適用：　　　　
    按行為後法律有變更者，適用行為時之法律。但行為後之法
    律有利於行為人者，適用最有利於行為人之法律，刑法第2
    條第1項定有明文。查：被告行為後，刑法第185條之3第1項
    第1款之駕駛動力交通工具吐氣所含酒精濃度達每公升0.25
    毫克以上罪，業經修正，並於111年1月28日公布施行，同年
    月30日生效。修正前刑法第185條之3第1項第1款之罪，其刑
    度為「2年以下有期徒刑，得併科20萬元以下罰金」，修正
    後則為「3年以下有期徒刑，得併科30萬元以下罰金」，經
    比較修正前後之規定，修正後之規定並無較有利於被告，應
    適用行為時即修正前之規定。　　
(二)罪名：
　　核被告所為，係犯修正前刑法第185條之3第1項第1款之駕駛
    動力交通工具而有吐氣所含酒精濃度達每公升0.25毫克以上
    情形之公共危險罪。
(三)刑之加重：
 1、查被告前因不能安全駕駛公共危險案件，經本院以107年度
    審交易字第586號判決判處有期徒刑6月確定，於108年12月3
    0日易科罰金執行完畢等情，業據公訴人於起訴書犯罪事實
    欄記載明確，並提出臺灣新北地方檢察署111年度偵字第766
    4號之被告前案資料表卷宗（內含被告提示簡表、刑案資料
    查註紀錄表、矯正簡表），用以證明被告構成累犯之事實，
    並經本院核閱臺灣高等法院被告前案紀錄表無訛，且為被告
    所不爭執（見本院簡式審判筆錄第3、4頁），足認被告前受
    有期徒刑執行完畢後，5年以內故意再犯本案有期徒刑以上
    之罪，為刑法第47條第1項規定之累犯。
 2、公訴人於本院審理時請求依累犯規定，對被告加重其刑。爰
    參照司法院釋字第775號解釋意旨，並審酌被告前已因不能
    安全駕駛公共危險案件經法院判處罪刑，並執行完畢，竟未
    能記取教訓，於前案執行完畢未滿2年即再次犯本件相同犯
    罪類型之罪，顯然忽視法律禁令，對刑罰反應力薄弱，如加
    重其法定最低度刑，尚不至於使行為人所受的刑罰超過其所
    應負擔罪責，有延長矯治期間之必要，爰依刑法第47條第1
    項規定，加重其法定最低本刑。　　
(四)爰以行為人之責任為基礎，審酌被告明知服用酒類，對意識
    能力具有不良影響，如酒後駕車，對一般往來之公眾及駕駛
    人自身皆具有高度危險性，詎漠視自身安危，並罔顧公眾安
    全，於服用酒類後其吐氣所含酒精濃度已達每公升0.47毫克
    ，逾法定吐氣所含酒精濃度每公升0.25毫克標準之情形下，
    仍騎乘普通重型機車行駛於道路上，顯已危害交通安全，兼
    衡其素行、高中肄業之智識程度（見本院卷附之被告個人戶
    籍資料查詢結果）、於本院審理時自陳之家庭生活與經濟狀
    況（見本院簡式審判筆錄第4頁及卷附新北市社會福利資格
    證明影本1紙），及犯後坦承犯行之態度等一切情狀，量處
    如主文所示之刑，並諭知如易科罰金及易服勞役之折算標準
    ，以示懲儆。
據上論斷，應依刑事訴訟法第273條之1第1項、第299條第1項前
段，刑法第2條第1項前段、第185條之3第1項第1款（修正前）、
第47條第1項、第41條第1項前段、第42條第3項前段，刑法施行
法第1條之1第1項，判決如主文。
本案經檢察官許智鈞偵查起訴，檢察官高智美到庭執行職務。
中　　華　　民　　國　　111 　年　　8 　　月　　3 　　日
                  刑事第二十五庭  法  官  白光華
以上正本證明與原本無異
如不服本判決，應於判決送達後20日內敘明上訴理由，向本院提
出上訴狀 (應附繕本) ，上訴於臺灣高等法院。其未敘述上訴理
由者，應於上訴期間屆滿後20日內向本院補提理由書「切勿逕送
上級法院」。
                                  書記官　楊貽婷
中　　華　　民　　國　　111 　年　　8 　　月　　3 　　日
附錄本案論罪科刑法條全文：
修正前刑法第185條之3
駕駛動力交通工具而有下列情形之一者，處2年以下有期徒刑，
得併科20萬元以下罰金：
一、吐氣所含酒精濃度達每公升零點二五毫克或血液中酒精濃度
    達百分之零點零五以上。
二、有前款以外之其他情事足認服用酒類或其他相類之物，致不
    能安全駕駛。
三、服用毒品、麻醉藥品或其他相類之物，致不能安全駕駛。
因而致人於死者，處3年以上10年以下有期徒刑；致重傷者，處1
年以上7年以下有期徒刑。
曾犯本條或陸海空軍刑法第54條之罪，經有罪判決確定或經緩起
訴處分確定，於5年內再犯第1項之罪因而致人於死者，處無期徒
刑或5年以上有期徒刑；致重傷者，處3年以上10年以下有期徒刑
。